臺灣高雄地方法院民事判決
111年度鳳小字第500號
原      告  陳信雄    住○○市○鎮區○○街00巷00號
被      告  鄭祐原  
上列當事人間請求侵權行為損害賠償(交通)事件，本院於民國11
1年9月29日言詞辯論終結，判決如下：
    主      文
被告應給付原告新臺幣壹萬肆仟伍佰元。
原告其餘之訴駁回。
訴訟費用新臺幣壹仟元由被告負擔。
本判決第一項得假執行。但被告以新臺幣壹萬肆仟伍佰元為原告
預供擔保，得免為假執行。
    事實及理由
一、按能獨立以法律行為負義務者，有訴訟能力；法定代理人其
    代理權消滅者，訴訟程序在取得訴訟能力之本人承受其訴訟
    以前當然停止；當事人不聲明承受訴訟時，法院亦得依職權
    已裁定命其續行訴訟，民事訴訟法第45條、第170條、第178
    條定有明文。查被告於民國00年0月生，有個人基本資料查
    詢結果在卷可稽(本院卷第47頁)，於起訴時為未成年人，應
    由其法定代理人代理為訴訟行為，惟其於本件訴訟繫屬中已
    成年，法定代理人代理權消滅，兩造均未聲明承受訴訟，經
    本院依職權於111年9月7日裁定命被告本人承受訴訟（本院
    卷第123頁），應由被告本人續行本件訴訟程序，先予敘明
    。
二、次按小額訴訟之訴狀送達後，原告不得將原訴變更或追加他
    訴。但擴張或減縮應受判決事項之聲明者，不在此限，民事
    訴訟法第436條第2項、第436條之23、第255條第1項但書第3
    款分別定有明文。查本件原告於起訴時原聲明請求：被告應
    給付原告新臺幣（下同）25,000元（本院卷第7、12頁），
    嗣於本院審理中，減縮請求金額為22,000元，核屬減縮應受
    判決事項之聲明，而變更聲明如下述（本院卷第107頁），
    與上開規定相符，應予准許。
三、被告經合法通知，無正當理由未於言詞辯論期日到場，核無
    民事訴訟法第386條各款所列情形，爰依原告聲請，由其一
    造辯論而為判決。　
四、原告主張：被告於111年2月13日18時10分許，駕駛車牌號碼
    000-0000號租賃小客車（下稱肇事車輛），於高雄市○鎮區○
    ○路0000號前(下稱系爭地點)，行駛時未注意車前狀況，而
    不慎擦撞原告所有停放於系爭地點之車牌號碼000-0000號自
    用小客車（下稱系爭車輛）左前車頭，致系爭車輛受損(下
    稱系爭事故)，系爭車輛尚未維修，估算所需維修費用為新
    臺幣（下同）27,480元（含工資費用18,000元、零件費用9,
    480元），惟本件僅請求估算所需維修費用20,000元（含工
    資費用11,000元、零件費用9,000元）。又系爭車輛經車廠
    預估維修期間為4日，原告住所在高雄市○鎮區○○街00巷00號
    ，其在高雄市○○區○○路000號之○○○公司工作，平時皆須以汽
    車代步上班，是原告於系爭車輛維修期間無法使用系爭車輛
    代步，而有搭乘捷運及計程車往返住家及工作地點之必要，
    每日搭乘捷運所需車資80元、計程車所需車資450元，合計5
    30元，預計支出交通費用2,120元（計算式：530元×4日＝2,1
    20元），惟本件僅請求交通費用2,000元。總計請求被告賠
    償22,000元（計算式：20,000元＋2,000元＝22,000元）。為
    此，爰依侵權行為之法律關係提起本件訴訟，並聲明：被告
    應給付原告22,000元。
五、被告未於最後言詞辯論期日到場，惟前於言詞辯論期日到場
    則稱：對於系爭事故有過失及原告請求各項金額總計22,000
    元之事實均不爭執，惟被告預計下個月才會去上班，目前無
    資力與原告達成和解等語置辯，並聲明：原告之訴駁回。
六、本院得心證之理由：
(一)查被告雖於本院111年7月25日言詞辯論期日到場，惟其於前
    開言詞辯論期日尚未成年，自無訴訟能力，而不能為有效之
    訴訟行為，且其所為之陳述，又未經法定代理人到庭承認，
    不得作為本件判決之基礎，合先敘明。
(二)按因故意或過失，不法侵害他人之權利者，負損害賠償責任
    ；汽車、機車或其他非依軌道行駛之動力車輛，在使用中加
    損害於他人者，駕駛人應賠償因此所生之損害，民法第184
    項第1項前段、第191條之2前段分別定有明文。次按汽車行
    駛時，駕駛人應注意車前狀況，並隨時採取必要之安全措施
    ，道路交通安全規則第94條第3項定有明文。查原告主張之
    被告侵權行為事實，業據其提出高雄市政府警察局道路交通
    事故當事人登記聯單、估價單、兩造之間LINE通訊軟體對話
    記錄、薪資單明細表、行車執照、車損彩色照片為證（本院
    卷第13、23至45頁、第85至91頁），並有本院職權調閱之系
    爭事故現場圖等資料附卷可稽（本院卷第51至63頁），而被
    告經合法通知未到庭爭執，亦未提出書狀作有利於己之聲明
    或陳述以供本院審酌，依民事訴訟法第280條第3項、第1項
    規定，視同自認，是本件調查證據之結果，堪信原告主張為
    真實。是以，足認系爭事故係因被告駕駛肇事車輛行經系爭
    地點時未注意車前狀況，致肇事車輛右側車身與停放於系爭
    地點之系爭車輛左前車頭發生碰撞，原告依侵權行為之法律
    關係請求被告損害賠償，自屬有據。
(三)原告所得請求賠償之各項金額分述如下：
　⒈系爭車輛受損估算所需維修費用20,000元之部分：
　　按不法毀損他人之物者，被害人得請求賠償其物因毀損所減
    少之價額；負損害賠償責任者，除法律另有規定或契約另有
    訂定外，應回復他方損害發生前之原狀，前項情形，債權人
    得請求支付回復原狀所必要之費用，以代回復原狀，民法第
    196條、第213條第1項、第3項分別定有明文。又依民法第19
    6條請求賠償物被毀損所減少之價額，得以修復費用為估定
    之標準，但以必要者為限，例如：修理材料以新品換舊品，
    應予折舊，此有最高法院77年5月17日77年度第9次民事庭會
    議決議可資參照。故債權人所得請求者既為回復原狀之必要
    費用，倘以維修費用為估定其回復原狀費用之標準，則修理
    材料以新品換舊品時，即應予折舊。而關於固定資產折舊率
    又可分為平均法及定率遞減法。所謂平均法係以固定資產成
    本減除殘價後之餘額，按固定資產耐用年數表規定之耐用年
    數平均分攤，計算其每期折舊額，定率遞減法係以固定資產
    每期減除該期折舊額之餘額順序作為各次期計算折舊之基數
    ，而以一定比率計算其折舊額。是依損害賠償之目的在於填
    補被害人實際損害之目的而言，應採用平均法計算折舊，較
    為公允。查系爭車輛估算所需維修費用20,000元（含工資費
    用11,000元、零件費用9,000元），觀諸本院職權調取之系
    爭事故現場照片及原告提出車損照片，系爭車輛左前保險桿
    有破洞及葉子板有刮擦痕（本院卷第59至63、89頁），及被
    告於本院審理時稱：肇事車輛右側車身與系爭車輛左前車頭
    發生碰撞等語(本院卷第109頁)，足認系爭車輛受損狀況係
    肇事車輛碰撞所致。而原告提出之估價單所載之修復內容（
    本院卷第23頁），核與系爭車輛前開認定之受損位置相符，
    堪認均屬必要之修復費用。而系爭車輛係105年7月出廠（本
    院卷第87頁），迄系爭事故發生時即111年2月13日，已使用
    5年7月（不滿1個月者以1月計），依行政院所發布之固定資
    產耐用年數表及固定資產折舊率表，自用小客車之耐用年數
    為5年，則零件扣除折舊後之維修費用估定為1,500元【計算
    方式：1.殘價＝取得成本÷(耐用年數＋1)即9,000÷(5+1)≒1,50
    0（小數點以下四捨五入）；2.折舊額＝(取得成本－殘價)×1/
    （耐用年數）×（使用年數）即(9,000－1,500)×1/5×（5+7/1
    2）≒7,500（小數點以下四捨五入）；3.扣除折舊後價值＝（
    新品取得成本－折舊額）即9,000－7,500＝1,500】，另加計無
    庸折舊之工資費用11,000元，原告得請求被告賠償之系爭車
    輛估算所需維修費用應為12,500元（計算式：1,500元＋11,0
    00元＝12,500元）。
　⒉增加生活上所需交通費用2,000元之部分：
　　原告主張系爭車輛因系爭事故受損後須送車廠維修，預估維
　　修期間為4日，而原告住所在高雄市○鎮區○○街00巷00號，其
    工作地點在高雄市○○區○○路000號，預計支出交通費用2,000
    元，業據其提出之薪資單明細表、車資估算資料附卷可稽（
    本院卷第85、93至99頁），再參以本院職權查詢自原告住所
    搭乘計程車至工作地點之單趟所需交通費用為545元一情，
    有計程車車資試算資料在卷可憑(本院卷第101頁)，原告請
    求交通費用2,000元未逾一般車資行情，尚屬合理，是原告
    請求被告賠償此部分費用2,000元，為有理由，應予准許。
七、綜上所述，原告依據侵權行為法律關係，請求被告給付系爭
    車輛估算所需維修費用12,500元、交通費用2,000元，合計1
    4,500元（計算式：12,500元＋2,000元＝14,500元），為有理
    由，應予准許，逾此範圍之請求，為無理由，應予駁回。
八、本件係就民事訴訟法第436條之8適用小額訴訟程序所為被告
    敗訴之判決，依同法第436條之20規定，應依職權宣告假執
    行，並依同法第436條之23準用第436條第2項，適用同法第3
    92條第2項規定，依職權宣告被告如預供擔保，得免為假執
    行。
九、又本件應適用小額訴訟程序，依民事訴訟法第436條之19第1
    項規定，法院為訴訟費用之裁判時，併確定訴訟費用額為1,
    000元。另原告之訴雖一部有理由、一部無理由，然因原告
    確有提起本件訴訟必要，且起訴後應徵之裁判費至少為1,00
    0元（民事訴訟法第77條之13規定參照），是本院認應依民
    事訴訟法第79條規定，酌量情形由被告全部負擔。
中　　華　　民　　國　　111 　年　　10　　月　　26　　日
          　　　　鳳山簡易庭  法　官    藍雅筠
以上正本係照原本作成。　　　　　　　　　
民事訴訟法第436條之24第2項：對於本判決之上訴，非以違背法
令為理由，不得為之。
如對本判決上訴，須於判決送達後20日內向本院提出上訴狀，並
須表明原判決所違背之法令及其具體內容與依訴訟資料可認為原
判決有違背法令之具體事實之上訴理由（均須按他造當事人之人
數附繕本）。
中　　華　　民　　國　　111 　年　　10　　月　　26　　日
                              書記官    蔡毓琦 　　
訴訟費用計算式 裁判費（新臺幣）1,000元 合計            1,000元